【裁判字號】    98,訴緝,40
【裁判日期】    980728
【裁判案由】    違反槍砲彈藥刀械管制條例
【裁判全文】
臺灣臺南地方法院刑事判決              98年度訴緝字第40號
公  訴  人  臺灣臺南地方法院檢察署檢察官
被      告  乙○○
指定辯護人  黃正彥律師
上列被告因違反槍砲彈藥刀械管制條例等案件，經檢察官提起公
訴（九十七年度偵字第七０００號），本院判決如下：
    主  文
乙○○犯非法寄藏可發射子彈具殺傷力之槍枝罪，處有期徒刑貳
年，併科罰金新臺幣伍萬元，罰金如易服勞役以新臺幣壹仟元折
算壹日，緩刑伍年，緩刑期間付保護管束。扣案仿ＣＯＬＴ廠半
自動手槍製造之槍枝壹枝（槍枝管制編號：000000000
0）沒收。
    事  實
一、乙○○明知可發射子彈具有殺傷力之改造槍枝為槍砲彈藥刀
    械管制條例所管制之物品，未經許可，不得無故持有及寄藏
    ，竟受真實姓名、確實年籍不詳之成年友人「阿儒」所託，
    雙方約定於民國九十七年四月二十一日晚間十時三十分許，
    在臺南市○區○○○路附近之觀海橋橋下處，由「阿儒」交
    付具有殺傷力之仿ＣＯＬＴ廠半自動手槍製造之銀色改造手
    槍一支（槍枝管制編號：0000000000號）後，未
    經許可而寄藏在台南市○○區○○街某處無人居住之空屋內
    ，於九十七年五月二日乙○○將該槍枝取出後放置其攜帶黑
    色袋子內，並前往位於臺南市○區○○○路一段上之「麻吉
    檳榔攤」內尋找友人。嗣經臺南市警察局第六分局警員接獲
    線報後，向本院法官申請核發搜索票，於同日下午四時許，
    前往上址檳榔攤內進行搜索，乙○○見狀即開啟該檳榔攤後
    門逃逸，並將前開裝有改造槍枝之黑色袋子丟棄在檳榔攤後
    方空地處，警方進行追捕，當場在該檳榔攤外空地處制服乙
    ○○，並在該黑色提袋內扣得銀色改造槍枝一支及安非他命
    吸食器一組（乙○○所違反毒品危害防制條例案件部分，已
    經本院以九十七年毒聲字第三三三號裁定令入勒戒處所觀察
    勒戒），始查悉上情。
二、案經臺南市警察局第六分局報請臺灣臺南地方法院檢察署檢
    察官偵查起訴。
    理  由
一、按被告以外之人於審判外之言詞或書面陳述，除法律另有規
    定者外，不得作為證據，刑事訴訟法第一百五十九條第一項
    固有明文規定。惟被告以外之人於審判外之陳述，雖不符刑
    事訴訟法第一百五十九條之一至之四之規定，惟經當事人於
    審判程序同意作為證據，法院審酌該言詞陳述或書面陳述作
    成時之情況，認為適當者，亦得為證據，復為同法第一百五
    十九條之五第一項所明定。本案證人王琮閔警詢偵查中之陳
    述，業經被告及其辯護人同意援引作為證據，本院審酌後亦
    認為適當，故其等於審判外之陳述，自得作為本案之證據。
    其次，本案認定事實以下所引用之相關文書證據、物證等證
    據，並無證據證明係公務員違背法定程序所取得，亦無刑事
    訴訟法第一百五十九條之四之顯有不可信之情況與不得作為
    證據之情形，自應認有證據能力，合先敘明。
二、上揭事實，業據被告乙○○於警、偵訊及本院準備程序、審
    判程序中迭承不諱，復有證人即警方查獲被告時亦在麻吉檳
    榔攤之王琮閔於警詢中陳述明確，另有臺南市警察局第六分
    局搜索、扣押筆錄、扣押物品目錄表各一紙、刑案照片共十
    幀均附卷可憑，又警方在被告所攜帶黑色袋子內所扣得銀色
    槍枝一支，經初步檢視有關槍枝大部結構、槍管通暢、槍枝
    是否具擊發機構，並可發揮功能等，結果認管制槍枝的可能
    性較大；復經送請內政府警政署刑事警察局進行鑑定，以性
    能檢驗法進行鑑定，結果認送件手槍一支（槍枝管制編號：
    0000000000），認係改造手槍，由仿ＣＯＬＴ廠
    半自動手槍製造之槍枝，換裝土造金屬槍管而成，擊發功能
    正常，可供擊發適用子彈使用，認具殺傷力等情，有臺南市
    警察局槍枝初步檢視報告表、初步檢視照片及內政部警政署
    刑事警察局於九十七年六月十六日以刑鑑字第０９７００６
    ８２８５號槍彈鑑定書所附鑑定結果、相片等資料附卷可稽
    ，是被告上開自白核與事證相符，足堪採信，本案事證明確
    ，被告犯行洵堪認定。
三、核被告乙○○所為，係違反槍砲彈藥刀械管制條例第八條第
    四項之未經許可寄藏可發射子彈具有殺傷力之改造手槍罪，
    本件被告為綽號「阿儒」之友人寄藏具有殺傷力之改造槍枝
    一支之行為，固無足取，惟寄藏時間僅數日，並未持之犯他
    罪，犯後亦已坦承犯行，具有悔意，依其犯罪情狀觀之，尚
    非重大，然其所犯槍砲彈藥刀械管制條例第八條第四項之未
    經許可寄藏可發射子彈具有殺傷力之改造手槍罪之法定本刑
    為三年以上十年以下有期徒刑，與其犯罪情節相較，實屬情
    輕法重，客觀上足以引起一般同情，顯有堪資憫恕之處，本
    院認縱處以法定最低刑度猶嫌過重，爰依刑法第五十九條之
    規定，減輕其刑。爰審酌被告所陳述同意代友人「阿儒」寄
    藏槍枝係為表現出其可為大哥「阿儒」信賴、有擔當而同意
    寄藏之犯罪動機、目的、手段，國中畢業之智識程度、犯罪
    所生之危害、犯罪後坦承犯行之態度等一切情狀，量處如主
    文所示之刑，並就罰金部分諭知易服勞役之折算標準。又被
    告前未曾因故意犯罪受有期徒刑以上刑之宣告，有臺灣高等
    法院被告前案紀錄表在卷可參，被告受託寄藏具殺傷力改造
    手槍時甫年滿二十歲，年紀尚輕，一時逞能、失慮誤觸法律
    ，犯後態度良好，顯有悔意，並無事證足認其曾持扣案槍枝
    另犯他案或預備犯其他犯行，所寄藏槍枝之期間甚為短暫，
    經此偵審教訓，應知警惕而無再誤蹈法網之虞，本院認所宣
    告之刑，以暫不執行為適當，爰併諭知緩刑五年，以啟自新
    。同時審酌被告年紀甚輕，僅國中畢業之智識程度，前有少
    年非行紀錄，須要積極輔導加強法治觀念，而非僅施以刑罰
    可竟其功，若未有相當之保護與約束，仍對社會有潛在危險
    性，爰依刑法第九十三條第一項之規定，併予諭知緩刑期間
    交付保護管束。
四、扣案之改造ＣＯＬＴ廠半自動手槍製造之槍枝（槍枝管制編
    號：0000000000）一枝，依槍砲彈藥刀械管制條
    例第四條第一項第一款及第五條規定，非經許可不得持有、
    寄藏，屬違禁物，應依刑法第三十八條第一項第一款規定宣
    告沒收；至於扣案之安非他命吸食器一組，係被告違反毒品
    危害防制條例使用之物，與本案無涉，故不另為沒收之諭知
    ，附此敘明。
據上論斷，應依刑事訴訟法第二百九十九第一項前段，槍砲彈藥
刀械管制條例第八條第四項，刑法第十一條前段、第五十九條、
第四十二條第三項、第七十四條第一項第一款、第九十三條第一
項、第三十八條第一項第一款，判決如主文。
本案經檢察官甲○○到庭執行職務
中    華    民    國    98    年    7     月    28    日
                  刑事第四庭審判長  法  官  林逸梅
                                    法  官  陳淑卿
                                    法  官  程克琳
以上正本證明與原本無異。
如不服本判決應於收受本判決後10日內向本院提出上訴書狀，並
應敘述具體理由。其未敘述上訴理由者，應於上訴期間屆滿後20
日內向本院補提理由書狀（均須按他造當事人之人數附繕本）「
切勿逕送上級法院」。
                                    書記官  曾美滋
中    華    民    國    98    年    7     月    28    日
附錄本案論罪科刑法條
槍砲彈藥刀械管制條例第8條：
未經許可，製造、販賣或運輸鋼筆槍、瓦斯槍、麻醉槍、獵槍、
空氣槍或第4條第1項第1款所定其他可發射金屬或子彈具有殺傷
力之各式槍砲者，處無期徒刑或5年以上有期徒刑，併科新臺幣1
千萬元以下罰金。
未經許可，轉讓、出租或出借前項所列槍枝者，處 5 年以上有期
徒刑，併科新臺幣 1 千萬元以下罰金。
意圖供自己或他人犯罪之用，而犯前二項之罪者，處無期徒刑或
 7 年以上有期徒刑，併科新臺幣 1 千萬元以下罰金。
未經許可，持有、寄藏或意圖販賣而陳列第 1 項所列槍枝者，處
 3年以上10年以下有期徒刑，併科新臺幣700萬元以下罰金。
第 1 項至第 3 項之未遂犯罰之。


司法院資訊處製作；財團法人民間司法改革基金會備份。
